台灣桃園法院刑事判決　　　　　　　　　　　　　　　九十三年度訴字第八八四號
　　公　訴　人　臺灣桃園地方法院檢察署檢察官
　　被　　　告　甲○○　男　三.
右列被告因違反毒品危害防制條例案件，經檢察官提起公訴（九十二年度毒偵字第一
七九三號），本院合議庭裁定由受命法官獨任進行簡式審判程序，判決如左：
    主  文
甲○○施用第一級毒品，累犯，處有期徒刑捌月；扣案之第一級毒品海洛因（淨重零
點壹貳公克）沒收銷燬之，注射針筒壹支沒收；又施用第二級毒品，累犯，處有期徒
刑捌月；扣案之第二級毒品安非他命（淨重壹點玖陸公克）沒收銷燬之，吸食器壹支
沒收。應執行有期徒刑壹年月，扣案之第一級毒品海洛因（淨重零點零點壹貳公克
）、第二級毒品甲基安非他命（淨重壹點玖陸公克）均沒收銷燬之；注射針筒、吸食
器各壹支均沒收。
    事  實
一、甲○○前有賭博、贓物、傷害等前科，曾因施用第二級毒品安非他命案件，經觀
    察、勒戒後，認無繼續施用毒品之傾向，由臺灣桃園地方法院檢察署檢察官於民
    國八十八年五月二十八日，以八十八年度偵字第七二三一號，為不起訴處分確定
    後；再因施用第二級毒品安非他命案件，經本院先後以八十八年度毒聲字第二七
    八五號、八十九年度毒聲字第五二一三號、第七七七０號，裁定送觀察、勒戒、
    令入戒治處所施以強制戒治、停止戒治付保護管束，刑事部分則於八十九年九月
    五日，以八十九年度易字第二００八號，判處有期徒刑七月，並經台灣高等法院
    以九十年度上易字第三０五號，判決駁回上訴而告確定，於九十年八月十七日入
    監執行，而於九十一年三月十六日執行完畢（構成累犯）；復因恐嚇取財案件，
    經本院以九十一年度易字第一四九七號、台灣高等法院以九十一年度上訴字第三
    五七八號、最高法院以九十二年度台上字第四八七六號，判處有期徒刑一年六月
    確定；又因偽造文書、恐嚇、偽造印文署押等案件，經本院以八十八年度第一０
    九八號，分別判處有期徒刑七月、七月、三月確定，連同前揭恐嚇取財案件，經
    台灣高等法院以九十二年度聲字第一三一八號，裁定應執行刑二年六月確定；再
    因偽造文書案件，經本院以九十二年度桃簡字第一二八八號，判處有期徒刑三月
    確定。詎仍不知悔改，復於九十二年六月二日十九、二十時許，在桃園縣桃園市
    ○○街七號四樓友人住處，分別施用第一、二級毒品海洛因、安非他命，為警於
    同年六月三日十九時三十分許，在同縣桃園市○○路桃園國小前查獲，並扣得施
    用殘餘第一級毒品海洛因（淨重零點一二公克）、第二級毒品甲基安非他命（淨
    重一點九六公克）及其所有供其施用毒品之器具注射針筒、吸食器各一支。
二、案經桃園縣政府警察局桃園分局報請臺灣桃園地方法院檢察署檢察官偵查後起訴
    。
    理　由
一、本件被告甲○○所犯係死刑、無期徒刑、最輕本刑為三年以上有期徒刑以外之罪
    ，其於準備程序中就被訴事實為有罪之陳述，經法官告知簡式審判程序之旨，並
    聽取公訴人、被告之意見後，依刑事訴訟法第二百七十三條之一第一項規定，經
    本院合議庭裁定，由受命法官獨任進行簡式審判程序，並為審理判決，合先敘明
    。
二、右開事實，業經被告甲○○於本院審理時坦承不諱。經查：
  (一)被告前揭犯行，有第一級毒品海洛因（淨重零點一二公克）、第二級毒品安非他
    命（淨重一點九六公克）、供其施用毒品器具之注射針筒一支、吸食器一支、毒
    品與器具之照片四張扣案足憑，並有扣押物品目錄表及扣押物品清單各一紙可資
    佐參。
  (二)被告為警查獲所採尿液經送檢驗後，先以ＥＭＩＴ法初步篩驗，再以Ｔｏｘｉ－
    ＬＡＢ法複驗結果，呈嗎啡陰性反應，安非他命則呈陽性反應之事實，有桃園縣
    政府警察局桃園分局被採尿人姓名編號對照表、桃園縣衛生局九十二年九月五日
    第八０七一號不法藥物尿液檢定書各一紙在卷可稽；前揭尿液再送複驗，經以Ｅ
    ＩＡ酵素免疫分析法為初步檢驗、ＧＣ－ＭＳ氣相層析質譜儀分析法為確認結果
    ，確呈嗎啡陽性反應，有臺灣檢驗科技股份有限公司九十三年四月五日濫用藥物
    尿液檢驗報告一紙在卷足參。
  (三)扣案之海洛因（淨重零點一二公克）、安非他命（淨重一點九六公克）白粉各一
    包，送經鑑驗結果，分別確含第一、二級毒品海洛因、甲基安非他命成分，亦有
    法務部調查局九十二年六月二十七日調科壹字第０八０００六五五八號、第00
    0000000號鑑定通知書各一紙在卷足資佐證。
  (四)被告本次施用第一、二級毒品犯行，亦經本院以九十二年度毒聲字第三０四六號
    ，裁定令入戒治處所施以強制戒治；而其前因施用第二級毒品安非他命案件，經
    觀察、勒戒後，認無繼續施用毒品之傾向，由臺灣桃園地方法院檢察署檢察官於
    八十八年五月二十八日，以八十八年度偵字第七二三一號為不起訴處分確定後；
    再因施用毒品案件，經本院先後裁定送觀察、勒戒、強制戒治、停止戒治付保護
    管束，有本院前揭裁定書、不起訴處分書、起訴書、台灣桃園地方法院檢察署刑
    案資料查註紀錄表、台灣高等法院被告全國前案紀錄表各一件在卷足憑，其於五
    年內，再犯本件毒品危害防制條例第十條之罪，事證已臻明確。
　(五)綜右，被告前揭自白，與卷內積極證據核屬相符，洵堪採信，是被告確有施用第
　　一級、第二級毒品之行為，事證明確，犯行堪以認定，應予依法論科。
三、按被告所為施用第一、二級毒品行為，期間為九十二年六月二日，而毒品危害防
    制條例業於民國九十二年七月九日修正通過公布，並自公布後六個月即九十三年
    一月九日施行，依修正施行後（新法）之毒品危害防制條例第三十五條第一項第
    三款、第二項規定：「本條例修正施行前繫屬之施用毒品案件，於本條例施行後
    ，適用修正後之規定，並依下列方式處理：三、審判中之案件，由法院適用修正
    後之規定處理之。前項情形，依修正前之規定有利於行為人者，適用最有利於行
    為人之法律」。修正施行前（舊法）同條例第十條就施用第一、二級毒品罪係規
    定：「施用第一級毒品者，處六月以上五年以下有期徒刑」、「施用第二級毒品
    者，處三年以下有期徒刑」，修正施行後（新法），仍維持原規定，罪與刑並無
    變更，依刑法第二條第一項之規定，並無裁判前之法律有利於行為人即被告之情
    形，應適用新法第十條第一、二項之規定，合先敘明。核被告所為，係犯毒品危
    害防制條例第十條第一、二項之施用第一、二級毒品罪。被告施用第一二級毒品
    前後持有毒品之低度行為，已為其施用之高度行為所吸收，不另論罪；又其所犯
    前開二罪間，犯意各別，行為互殊，罪名互異，應依法分論並罰。又被告前因施
    用第二級毒品安非他命案件，經本院以八十九年度易字第二００八號判處有期徒
    刑七月確定，於九十年八月十七日入監執行，而於九十一年三月十六日執行完畢
    ，其於五年以內，再犯本件有期徒刑以上之罪，依刑法第四十七條，為累犯，依
    法應加重其刑。爰審酌被告前因施用毒品案件，經觀察、勒戒、強制戒治及不起
    訴處分，仍不珍惜機會，並未戒除毒癮，又於本件再次施用毒品，暨其犯罪之動
    機、目的，手段僅為自戕，犯罪時所受之刺激及其品行、生活狀況、智識程度為
    國中畢業、犯罪所生之損害，及犯罪後坦承犯行，態度尚佳等一切情狀，量處如
    主文所示之刑，並依法定其應執行之刑，以資懲儆。
四、扣案之第一級毒品海洛因（淨重零點一二公克）、第二級毒品安非他命（淨重一
    點九六公克），依毒品危害防制條例第十八條第一項前段，不問屬於犯人即被告
    與否，均諭知沒收銷燬之；至注射針筒、器具吸食器各一支，為被告所有且供其
    施用毒品所用之物，依刑法第三十八條第一項第二款，併宣告沒收之。
五、據上論斷，依刑事訴訟法第二百七十三條之一第一項、第二百九十九條第一項前
    段，修正施行後毒品危害防制條例第三十五條第一項第三款、第十條第一項、第
    二項、第十八條第一項前段，刑法第十一條前段、第二條第一項前段、第四十七
    條、第五十一條第五款、第三十八條第一項第二款，判決如主文。
本案經檢察官胡原龍到庭執行職務。
中　　　　華　　　　民　　　　國　　九十三　　年　　八     月　　 六    日
                                       台灣桃園地方法院刑事度四庭
                                             法  官  李  昆  南
右正本證明與原本無誤。
如不服本判決，應於送達後十日內，以書狀敘明理由，向本院提出上訴狀（應附繕本
）。
中　　　　華　　　　民　　　　國　　九十三　　年　　八     月　　 六    日
                                             書記官  郭  中  明
附本案論罪科刑法條：
毒品危害防治條例第十條：
施用第一級毒品者，處六月以上五年以下有期徒刑。
施用第二級毒品者，處三年以下有期徒刑。
